【裁判字號】    97,易,1389
【裁判日期】    971231
【裁判案由】    恐嚇取財等
【裁判全文】
臺灣高雄地方法院刑事判決              97年度易字第1389號
公  訴  人  臺灣高雄地方法院檢察署檢察官
被      告  甲○○
上列被告因恐嚇取財等案件，經檢察官提起公訴（97年度偵字第
29902 號），被告就被訴事實為有罪之陳述，經本院合議庭裁定
改依簡式審判程序，並由受命法官獨任進行審判程序，判決如下
︰
    主  文
甲○○竊盜，累犯，處有期徒刑陸月；又意圖為自己不法之所有
，以恐嚇使人將本人之物交付，未遂，累犯，處有期徒刑柒月，
應執行有期徒刑拾壹月。
    事  實
一、甲○○前於民國92年間，因公共危險案件，經本院92年度交
    訴字第80號判決，判處有期徒刑4 月、4 月、1 年，定應執
    行刑有期徒刑1 年6 月確定，復於同年間因竊盜案件，經本
    院92年度簡字第2453號判決，判處有期徒刑6 月確定，又於
    同年間，因恐嚇取財等案件，經本院92年度易字第1903號判
    決，判處有期徒刑4 月、1 年6 月，定應執行刑有期徒刑1
    年8 月確定，上開案件經本院93年度聲字第335 號裁定應執
    行有期徒刑3 年6 月確定，於92年12月18日入監執行，於95
    年6 月14日縮短刑期假釋並付保護管束出監，然又於96年間
    假釋期間內，因竊盜、毒品危害防制條例案件，各經本院95
    年度易字第1959號、96年度訴字第1165號判決，各判處有期
    徒刑10月、1 年，上開數罪嗣經本院96年度聲減字第5255號
    、97年度聲減字第532 號裁定減刑，各定應執行有期徒刑1
    年9 月、10月確定，合併執行，前開假釋亦遭撤銷，再度入
    監服刑，甫而於97年5 月15日執行完畢。詎不知悛悔，於97
    年10月20日下午2 時20分許，行經高雄市三民區○○○路與
    大順路口時，見丙○○將其所有車牌號碼P3-3300 號自小客
    車停放該處，車鑰匙未拔下，引擎尚在發動中，見四下無人
    有機可趁之際，竟意圖為自己不法之所有，將該輛自小客車
    駕離現場而竊取得手。嗣甲○○於上開車輛內發現丙○○之
    名片，並留有丙○○使用之行動電話號碼，復另行意圖為自
    己不法所有，基於恐嚇取財犯意，而於同日下午3 時許，在
    高雄縣鳳山市○○路與三誠路口附近某超商外，以公用電話
    撥打丙○○使用之0000000000號行動電話，向丙○○恫稱：
    「若要取回自小客車，須交付新臺幣（下同）3 萬元，否則
    將車輛交解體工廠解體」等語，以此加害財產安全之事恐嚇
    丙○○交付錢財，幾經交涉後，甲○○始同意丙○○以5,00
    0 元取回上開車輛，同時告知丙○○翌日中午再聯絡付款地
    點，丙○○旋報警處理。迨於97年10月21日中午12時30分許
    ，甲○○再於上揭同一地點之公用電話聯絡丙○○，告知丙
    ○○於同日13時30分將5,000 元現金放置在高雄市○鎮區○
    ○街金銀島購物中心旁之變電箱上，丙○○在員警指揮下，
    偽以紙包裝百元紙鈔10張（共計1,000 元）之方式，充作前
    開小客車贖款之交付，嗣於同日下午2 時許，甲○○前往上
    址取款，經埋伏員警於高雄縣鳳山市○○街46巷口逮獲致未
    得逞，且經甲○○帶同警方至高雄縣鳳山市○○○路295 巷
    55號旁，當場尋獲上開自用小客車，始悉上情。
二、案經高雄市政府警察局三民第二分局報告臺灣高雄地方法院
    檢察署檢察官偵查起訴。
    理  由
一、上揭犯罪事實，業據被告於本院審理時坦承不諱，核與被害
    人丙○○於警詢之證述相符，並有高雄市政府警察局三民第
    二分局扣押筆錄、扣押物品目錄表、100 元紙鈔影本各2 份
    、高雄市政府警察局車輛尋獲電腦輸入單、贓物認領保管單
    各1 紙及蒐證照片7 張附卷可稽，足認被告自白與事實相符
    。本件事證明確，被告竊盜、恐嚇取財未遂犯行洵堪認定。
二、被告趁被害人秘密不知時，駕駛前揭車輛離去，核其所為，
    係犯刑法第320 條第1 項之竊盜罪。而被告以電話恫稱被害
    人交錢換車，否則將車輛解體之情，係著手於恐嚇行為，查
    被告於事實欄所述時、地，取走被害人所置放以紙包裝之百
    元紙鈔10張時，甫為埋伏員警追緝查獲一節，業據被告自承
    在卷（見警卷97年10月21日警詢筆錄第2 頁），惟該財物自
    始為警方監控中而由員警所支配，則縱被告將該財物取走，
    仍難認已置入被告實力支配範圍，且旋為員警緝獲，而未取
    得前揭財物，自屬恐嚇取財未遂無訛。核被告此部分所為，
    係犯刑法第346 條第3 項、第1 項之恐嚇取財未遂罪。其所
    犯上開竊盜、恐嚇取財未遂2 犯行間，犯意各別，行為互殊
    ，應予分論併罰。復被告曾有如事實欄所載之犯罪科刑執行
    情形，有臺灣高等法院被告前案紀錄表1 份在卷可參，其受
    有期徒刑執行完畢，5 年以內故意再犯有期徒刑以上之2 罪
    ，均為累犯，各應依刑法第47條第1 項規定加重其刑。又被
    告已著手於恐嚇取財犯罪行為之實施，而未至使人將本人之
    物交付之結果，為未遂犯，依刑法第25條第2 項規定減輕其
    刑，並依法先加後減之。爰審酌被告正值青壯年，不思以正
    當方式牟取所需，僅圖一己之便，即任意竊取他人財物，法
    治觀念淡薄，律己力不佳，復向被害人勒索財物，實屬不該
    ，惟衡酌所竊車輛價值僅30,000元，業據被害人自承在卷，
    被害人所受損害非鉅，且業已歸還，有前揭贓物領據1 紙附
    卷可憑，復犯後坦承全部犯行、態度尚佳等一切情狀，各量
    處如主文所示之刑，並定其應執行之刑。再者，本院經依刑
    法第57條規定所列各事項為前述各情狀綜合審認而認被告量
    處如主文所示之刑為適當，公訴人建請量處有期徒刑1 年，
    亦非允洽。至扣案100 元新臺幣紙鈔10張，為被害人所有，
    業據被害人領回，有贓物認領保管單1 紙在卷可佐，爰不予
    宣告沒收之。
三、據上論斷，應依刑事訴訟法第273 條之1 第1 項、第284 條
    之1 、第299 條第1 項前段，刑法第320 條第1 項、第346
    條第3 項、第1 項、第25條第2 項、第47條第1 項、第71條
    第1 項、第51條第5 款，刑法施行法第1 條之1 ，判決如主
    文。
本案經檢察官乙○○到庭執行職務。
中    華    民    國    97    年    12    月    31    日
                  刑事第十五庭  法  官  謝枚霏
以上正本證明與原本無異。
如不服本判決應於收受送達後10日內向本院提出上訴書狀，並應
敘述具體理由；如未敘述上訴理由者，應於上訴期間屆滿後20日
內向本院補提理由書（均須按他造當事人之人數附繕本）「切勿
逕送上級法院」。
中    華    民    國    97    年    12    月    31    日
                                書記官  楊馥如
附錄本判決論罪科刑法條全文：
中華民國刑法第320條
（普通竊盜罪、竊佔罪）
意圖為自己或第三人不法之所有，而竊取他人之動產者，為竊盜
罪，處 5 年以下有期徒刑、拘役或 5 百元以下罰金。
意圖為自己或第三人不法之利益，而竊佔他人之不動產者，依前
項之規定處斷。
前二項之未遂犯罰之。
中華民國刑法第346條
（單純恐嚇罪）
意圖為自己或第三人不法之所有，以恐嚇使人將本人或第三人之
物交付者，處6 月以上5 年以下有期徒刑，得併科1 千元以下罰
金。
以前項方法得財產上不法之利益，或使第三人得之者，亦同。
前二項之未遂犯罰之。


司法院資訊處製作；財團法人民間司法改革基金會備份。
